# 在建工程是否增加的问题

提问人：wx_5dba3aa5b69b 时间：2019-12-21 08:05:11
请问陈版主，企业在建工程已经竣工结算，但是本年度继续增加消防工程以及除草坪工程，是否本年度继续转入固定资产中？还是直接费用化？

回答人：chenyiwei
这里的“消防工程以及除草坪工程” 是否为该工程必不可少的组成部分？为何在竣工结算后又增加？具体原因是什么？

提问人：wx_5dba3aa5b69b 时间：2019-12-22 08:05:12
就是房屋已经竣工使用，现在增加草坪竣工结算以及污水池处理的工程，是否继续转入固定资产中？

回答人：chenyiwei
草坪建议费用化；污水池则考虑其增建目的及功能，考虑能否满足增加未来经济利益流入的条件。